臺灣嘉義地方法院刑事判決　　　　　　　 94年度訴字第241號
公　訴　人　臺灣嘉義地方法院檢察署檢察官
被　　　告　甲○○
上列被告因違反毒品危害防制條例案件，經檢察官提起公訴 (94
年度毒偵字第418號)，由本院合議庭裁定由受命法官獨任行簡式
審判程序審理後，判決如下：
    主  文
甲○○連續施用第一級毒品，累犯，處有期徒刑捌月，扣案之第
一級毒品海洛因壹包（淨重零點壹玖公克），沒收銷燬之，前開
毒品外包裝壹個（重零點壹陸公克）、注射針筒貳支均沒收；又
連續施用第二級毒品，累犯，處有期徒刑肆月。應執行有期徒刑
拾壹月，扣案之第一級毒品海洛因壹包（淨重零點壹玖公克），
沒收銷燬之，前開毒品外包裝壹個（重零點壹陸公克）、注射針
筒貳支均沒收
    事  實
一、甲○○前於民國91年間因竊盜案件，經本院於92年3月27日
    以91年度易字第386號刑事判決判處有期徒刑1年2月確定，
    又於92年間因傷害案件經本院於92年4月21日以92年度簡字
    第316號刑事簡易判決，判處有期徒刑4月確定，另又因詐欺
    案件，經本院於92年10月9日以91年度簡字第1317號刑事簡
    易判決判處有期徒刑6月確定，該三罪經本院合併定應執行
    刑1年10月確定，於93年8月18日縮短刑期假釋出監並付保護
    管束，於93年11月27日縮刑期滿，假釋未經撤銷，視為執行
    完畢。並於91年間因施用毒品案件，經本院以91年度毒聲字
    第232號裁定送觀察勒戒後，認有繼續施用毒品之傾向，復
    以91年度毒聲字第523號裁定送強制戒治，於92年7月23日保
    護管束期滿，視為強制戒治期滿，由臺灣嘉義地方法院檢察
    署檢察官以92年度戒毒偵字第119號不起訴處分確定。
二、詎甲○○猶不知悔悟，明知海洛因、甲基安非他命分別係毒
    品危害防制條例所定之第一級、第二級毒品，不得無故施用
    、持有，竟於上開強制戒治執行完畢釋放後，5年內復萌生
    施用第一級毒品海洛因、第二級毒品甲基安非他命之概括犯
    意，自94年1月間起至94年3月30日某時止，連續在嘉義縣朴
    子市內厝里9鄰內厝84之2號住處等處，以注射針筒注射手臂
    血管之方式，施用第1級毒品海洛因多次；另於94年3月中旬
    某日、同年月29日，在上開住處各施用第2級毒品甲基安非
    他命各1次。嗣於94年3月31日中午12時15分許，為警持本院
    所核發之搜索票在上開住處查獲，並扣得海洛因1小包（淨
    重0.19公克，空包裝重0.16公克）及注射針筒2支。經警對
    甲○○採集尿液送驗後，呈嗎啡、可待因及甲基安非他命陽
    性反應（海洛因在人體內代謝為嗎啡），始查悉全情。
三、案經嘉義縣警察局朴子分局報請臺灣嘉義地方法院檢察署檢
    察官偵查起訴。
    理  由
一、按除被告所犯為死刑、無期徒刑、最輕本刑為3年以上有期
    徒刑之罪或高等法院管轄第一審案件者外，於法院行準備程
    序進行中，被告先就被訴事實為有罪之陳述時，審判長得告
    知被告簡式審判程序之旨，並聽取當事人、代理人、辯護人
    及輔佐人之意見後，裁定進行簡式審判程序；且受命法官行
    準備程序，與法院或審判長有同一之權限；又簡式審判程序
    之證據調查，不受刑事訴訟法第159條第1項、第161條之2、
    第161條之3、第163條之1及第164條至第170條規定之限制，
    刑事訴訟法第273條之1第1項、第279條第2項前段、第273條
    之2分別定有明文。查本案被告甲○○所犯為死刑、無期徒
    刑、最輕本刑為3年以上有期徒刑以外之罪，且非高等法院
    管轄第一審之案件，經本院合議庭裁定由受命法官行準備程
    序時，被告就被訴事實為有罪之陳述後，復經本院合議庭裁
    定由受命法官獨任行簡式審判程序，是其證據之調查，自不
    受刑事訴訟法第159條第1項、第161條之2、第161條之3、第
    163 條之1及第164條至第170條規定之限制，合先敘明。
二、被告甲○○對其於前揭時、地，連續施用第一級毒品海洛因
    及第二級毒品甲基安非他命之事實，業據其於本院審理時自
    承不諱，足證被告於上揭時、地，確有施用第一級毒品海洛
    因及第二級毒品甲基安非他命之情無誤。且被告於94年3月
    31日為警查獲後，經警於同日下午6時40分許對之採集尿液
    送臺灣檢驗科技股份有限公司以「免疫學分析法」及「氣相
    層析／質譜儀法」檢驗結果，嗎啡、可待因及甲基安非他命
    確均呈陽性反應 (海洛因於人體會代謝成嗎啡，因此海洛因
    之施用者，係檢驗其尿液中之嗎啡反應)等情，此有臺灣科
    技檢驗股份有限公司濫用藥物尿液檢驗報告及代號與真實姓
    名對照表各1紙在卷足稽（見警訊卷第18頁，偵卷第35頁)。
    復有本院94年度聲搜字第268號搜索票附卷（見警卷第5頁）
    ，及第一級毒品海洛因1小包（淨重0.19公克，空包裝袋重
    0.16公克）、其所有供施用第一級毒品海洛因所用之注射針
    筒2支等物扣案可資佐證。且上開第一級毒品海洛因，經送
    請法務部調查局鑑定，認送驗證物經鑑驗結果，含第一級第
    6項毒品海洛因成分（淨重0.19公克、空包裝袋重0.16公克
    ）等情，有該局94年5月31日調科壹字第180001995號鑑定通
    知書一紙在本院卷內足佐。又參以初次吸食煙毒者，經人體
    代謝作用於8小時內，約有百分之80之量排出，24小時後，
    約有百分之90排出，72小時後仍有微量排出，依個人體質不
    同排出時間亦有差異，尤其成癮者其於吸食後120小時內所
    採尿液，配合具公信力之儀器，仍可驗出等情，有憲兵司令
    部80年3月25日80年鑑驗字第0999號函可參；又酌以行政院
    衛生署藥物食品檢驗局81年2月8日藥檢壹字第001156號函
    所載，安非他命經口服投與後，約百分之70於24小時內、約
    百分之90於96小時內自尿液中排出等情，可知若被告尿液中
    驗得海洛因及甲基安非他命陽性反應，應認其於採尿前回溯
    72 小時內或96小時內之某時，有施用海洛因及甲基安非他
    命，準此，足認被告自白施用第一級毒品海洛因及第二級毒
    品甲基安非他命之犯行，核與事實相符，應堪採信。又公訴
    意旨原以：被告自93年11月間某日起至94年3月30日某時止
    ，連續施用第一級毒品海洛因等情；嗣被告於本院審理時改
    稱之前因為毒癮快要發作，記憶不清，將94年1月起才開始
    施用毒品之事實說成是93年11月，本案蒞庭檢察官亦當庭表
    示同意減縮起訴事實，附此敘明。
三、又查，被告甲○○於於91年間因施用毒品案件，經本院以91
    年度毒聲字第232號裁定送觀察勒戒後，認有繼續施用毒品
    之傾向，復以91年度毒聲字第523號裁定送強制戒治，於92
    年7月23日保護管束期滿，視為強制戒治期滿，由臺灣嘉義
    地方法院檢察署檢察官以92年度戒毒偵字第119號不起訴處
    分確定等情，有臺灣嘉義地方法院檢察署刑案資料查註紀錄
    表、臺灣高等法院被告全國前案紀錄表等在卷可參，則被告
    於強制戒治執行完畢釋放後，5年內再犯毒品危害防制條例
    第10條之罪，本件事證明確，被告連續施用第一級、第二級
    毒品之犯行堪以認定。
四、查海洛因、甲基安非他命分別為毒品危害防制條例所謂之第
    一、二級毒品，觀諸該條例第2條第2項第1、2款之規定甚明
    ，是核被告甲○○上開施用第一級毒品海洛因及第二級毒品
    甲基安非他命之行為，係犯毒品危害防制條例第10條第1項
    之施用第一級毒品罪及同條第2項之施用第二級毒品罪。其
    施用第一、二級毒品前持有毒品之低度行為，均為其施用毒
    品之高度行為所吸收，不另論罪。被告多次施用第一級毒品
    海洛因及第二級毒品甲基安非他命之犯行，時間緊接，方法
    相同，所犯又係構成要件相同之罪名，顯均係基於概括之犯
    意反覆為之，各應依刑法第56條連續犯之規定以一罪論，並
    加重其刑。又其所犯上開2罪間，犯意各別，罪名不同，應
    分論併罰之。再被告前於91年間因竊盜案件，經本院於92年
    3月27日以91年度易字第386號刑事判決判處有期徒刑1年2月
    確定，又於92年間因傷害案件經本院於92年4月21日以92年
    度簡字第316號刑事簡易判決，判處有期徒刑4月確定另又因
    詐欺案件，經本院於92 年10月9日以91年度簡字第1317號刑
    事簡易判決判處有期徒刑6月確定，該三罪經本院合併定應
    執行刑1年10月確定，於93年8月18日縮短刑期假釋出監並付
    保護管束，於93年11月27日縮刑期滿，假釋未經撤銷，視為
    執行完畢等情，有臺灣高等法院被告全國前案紀錄表及臺灣
    嘉義地方法院檢察署刑案資料查註紀錄表附卷可憑，其於有
    期徒刑執行完畢後5年以內再犯本件有期徒刑以上之罪，為
    累犯，應依刑法第47條之規定遞加重其刑。爰審酌被告不思
    其正值盛年，堪為社會大用之際，卻長期耽溺於戕身之物，
    且前已有施用毒品之紀錄，並經強制戒治後，竟又再度施用
    ，顯見其意志不堅，仍未戒絕，自我把持、控制之能力顯然
    不佳，毫無悔改之意，又施用足以導致精神障礙、性格異常
    ，甚至造成生命危險之毒品，戕害一己之身體健康，及其犯
    罪之動機、目的、手段、坦承犯罪之犯後態度尚稱良好等一
    切情狀，量處如主文所示之刑，並定其應執行之刑，以資懲
    儆。扣案之第一級毒品海洛因1包（淨重0.19公克），係毒
    品，有上開法務部調查局鑑定通知書一紙附卷可證，應依毒
    品危害防制條例第18條第1項前段規定，不問屬於犯人與否
    ，沒收銷燬之；前開毒品外包裝一個（重0.16公克）、注射
    針筒2支等物，係被告所有且供本件施用第一級毒品犯行所
    用之物，業據其供陳在卷，應依刑法第38條第1項第2款規定
    併予宣告沒收之。
據上論斷，應依刑事訴訟法第299條第1項前段、第273條之1第1
項，毒品危害防制條例第10條第1項、第2項、第23條第2項、第
18條第1項前段，刑法第11條前段、第56條、第47條、第51條第5
款、第38條第1項第2款，判決如主文。
本案經檢察官古富祺到庭執行職務。
中　　華　　民　　國　　94　　年　　8　　月　　19　　日
                 刑事第五庭    法　官　洪嘉蘭
以上正本證明與原本無異。
如不服本判決，應於判決送達後10日內，向本院提出上訴狀。
中　　華　　民　　國　　94　　年　　8　　月　　19　　日
                           　　書記官　吳明蓉
附錄法條：
毒品危害防制條例第10條
施用第一級毒品者，處六月以上五年以下有期徒刑。
施用第二級毒品者，處三年以下有期徒刑。
